【裁判字號】    97,聲,376
【裁判日期】    970930
【裁判案由】    選任財產管理人
【裁判全文】
臺灣臺南地方法院民事裁定               97年度聲字第376號
聲  請  人  子○○
聲  請  人  壬○○
聲  請  人  丑○○
聲  請  人  癸○○
聲  請  人  寅○○
聲  請  人  卯○○
聲  請  人  己○○○住臺北市○.
聲  請  人  辛○○○住臺南市○.
聲  請  人  甲○○
聲  請  人  乙○○
聲  請  人  戊○○○住臺南縣大.
聲  請  人  丁○○
聲  請  人  丙○○
兼
共同代理人  庚○○
上列聲請人聲請為有限責任臺南市第一倉庫利用合作社選任財產
管理人事件，本院裁定如下：
    主      文
選任蘇文奕律師為有限責任臺南市第一倉庫利用合作社之財產管
理人。
聲請程序費用新臺幣壹仟元由聲請人負擔。
    理      由
一、按法人之董事一人、數人或全體不能或怠於行使職權，或對
    於法人之事務有自身利害關係，致法人有受損害之虞時，法
    院因主管機關、檢察官或利害關係人之聲請，得選任臨時董
    事代行其職權。但不得為不利於法人之行為。非訟事件法第
    64條第1項定有明文。又公司或法人臨時管理人之選任，係
    以保障公司或法人不因董事會不為或不能行使職權，抑或全
    部董事均無法行使職權而有遭受損害之虞所由設，其選任自
    應以公司或法人之最佳利益為考量（最高法院93年度台抗字
    第477號裁定意旨參照）。
二、本件聲請意旨略以：緣債權人有限責任台南市第一倉庫利用
    合作社就聲請人等所有座落於台南縣大內鄉○○段327-2、3
    27-4、327-5、327-7、327-8、327-9、327-10、327-11等8
    筆土地，台南縣麻豆地政事務所於民國51年10月8日登記所
    設定之最高限額新台幣1萬元抵押權，登記完畢至今已經46
    年之久迄未請求聲請人償還，其請求權業已罹於時效不行使
    而消滅，又債權人有限責任台南市第一倉庫利用合作社法定
    代理人業經台南市政府查證，由於已超過保存年限，依規定
    已予銷毀，無資料可查，依前開台南市政府南市社行字第09
    713508380號函，顯見債權人主體業已不復存在，無法定其
    管理人，茲為保障聲請人之權益，狀請鈞院鑒核，迅選任財
    產管理人，而保權益。
三、經查：聲請人上開主張之事實，業據其提出臺南市政府函文
    1份、土地謄本8份等為證，並經本院向臺南市政府查詢，經
    該府以97年4月24日南市社行字第09700369510號函覆稱：由
    於其設立登記與歷次變更登記資料，已超過保存年限，依規
    定已銷毀，無資料可查，故不知其是否尚存續或已解散等語
    ，據此，因認有限責任臺南市第一倉庫利用合作社之法定代
    理人為何人，已無從查考，與上開規定「其法定代理人不能
    行使職權」之意義相合，聲請人為處理其上開不動產，自有
    聲請選任財產管理人之必要。而蘇文奕律師具有法律專業素
    養，得提供有限責任臺南市第一倉庫利用合作社專業輔助，
    是認選任蘇文奕律師為有限責任臺南市第一倉庫利用合作社
    之財產管理人並管理其財產為適當，為此，裁定如主文所示
    。
四、結論：依據非訟事件法第64條第1項、第24條第1項、民事訴
    訟法第95條。
中    華    民    國    97    年    9    月    30     日
                  民事第二庭  法  官  李杭倫
正本係照原本作成。
如不服本裁定應於送達後10日內向本院提出抗告狀，並繳納裁判
費新台幣1,000元。
中    華    民    國    97    年    9    月    30     日
                              書記官  蔡曉卿


司法院資訊處製作；財團法人民間司法改革基金會備份。
